【裁判字號】    98,交聲,794
【裁判日期】    980420
【裁判案由】    違反道路交通管理處罰條例聲明異議
【裁判全文】
臺灣臺北地方法院交通事件裁定         98年度交聲字第794號
原處分機關  臺北市交通事件裁決所
異  議  人  甲○○
即受處分人
上列異議人即受處分人因違反道路交通管理處罰條例案件，對於
臺北市交通事件裁決所民國98年3 月12日所為北市裁罰字第22-A
00YQ7429號處分（原處分案號：臺北市政府警察局北市警交大字
第A00YQ7429 號），聲明異議，本院裁定如下：
    主  文
異議駁回。
    理  由
一、按汽車駕駛人停車時，有停車時間、位置、方式、車種不依
    規定者，處新臺幣（下同）6 百元以上1 千2 百元以下罰鍰
    ，道路交通管理處罰條例第56條第1 項第9 款定有明文。
二、本件受處分人即異議人甲○○於民國97年10月26日晚間7 時
    10分許，將其所有車牌號碼7355-QN 號自用小客車停放在臺
    北市○○區○○路415 號前路邊機車停車格內，違反道路交
    通管理處罰條例第56條第1 項第9 款規定，經臺北市政府警
    察局交通警察大隊直屬二分隊員警當場掣單舉發，嗣受處分
    人先於通知單上所載應到案日期前之97年10月26日繳清罰鍰
    6 百元，並於向臺北市交通事件裁決所提出申訴，經原舉發
    單位調查結果，仍認受處分人有其上開違規之行為，臺北市
    交通裁決所乃依同上規定，裁處異議人罰鍰6 百元等情，有
    舉發違反道路交通管理事件通知單、臺北市政府警察局交通
    警察大隊書函、臺北市交通事件裁決所違反道路交通管理事
    件裁決書、送達證書、違規查詢報表、採證照片3 張在卷可
    按。
三、受處分人異議意旨略以：伊於上開時、地係依照小客車停車
    格停車，因該處設有小客車停車牌（週一至週六，07：00～
    20：00每小時40元），且當日為週日，不解為何交通警察大
    隊認定為機車停車格云云。
四、查受處分人於上開時、地停放自用小客車一事，為受處分人
    所不爭，亦有上開各項證據足資佐證，應堪認定。故本件爭
    點僅在於該處所繪標線究屬汽車停車格或機車停車格。按小
    型車及汽缸總排氣量550 立方公分以上之大型重型機器腳踏
    車停放線設置、汽缸總排氣量未滿550 立方公分之機器腳踏
    車停放線，設置圖例分別經道路交通標誌標線號誌設置規則
    第190 條第3 項、第4 項定有明文。對照臺北市政府警察局
    交通警察大隊97年11月5 日北市警交大執字第09734195600
    號函檢附之採證照片顯示，受處分人停放車輛位置所繪之標
    線，應屬道路交通標誌標線號誌設置規則第190 條第4 項規
    定之機器腳踏車停放線，此由受處分人停放格線後方之相同
    格線內均停放機車，益可佐證。此外，前揭交通大隊函亦敘
    明該處停車位並無實施假日開放汽、機車並停明確。故受處
    分人不得將自用小客車停放在此機車停車格線內，堪以認定
    。至於受處分人拍攝照片內之「週一至週六，07：00～20：
    00每小時40元」告示牌，並非設於本件受處分人所停放車輛
    之格線旁，此告示牌究與本件停車格線有何關聯，無從由照
    片內徵知。故受處分人所辯，難於遽信。從而，原處分機關
    認定受處分人於前開時、地有將自用小客車停放在機車停車
    格之違規行為，應堪認定，而依據首開道路交通管理處罰條
    例之規定，裁處罰鍰6 百元，核無不當。本件異議為無理由
    ，應予駁回。
五、據上論斷，應依道路交通案件處理辦法第19條，裁定如主文
    。
中    華    民    國    98    年    4     月    20    日
                  交通法庭  法  官  林晏如
上正本與原本無異。
如不服本裁定，應於送達後5日內向本院提出抗告狀。
                            書記官  楊盈茹
中    華    民    國    98    年    4     月    22    日


司法院資訊處製作；財團法人民間司法改革基金會備份。
